
\vspace{1.8em}
\begin{minipage}{\textwidth}
\stepcounter{mallinumber}
\textbf{Tüüpsõnamall \arabic{mallinumber}\,\vadja{siipi}}\\

\begin{sideways}
\begin{tabular}{l l}
muutvormimall & tunnused \\
\hline
\underline{sii}\,+\,pi & \textsc{ sg nom } \\
\underline{sii}\,+\,ve & \textsc{ sg gen } \\
\underline{sii}\,+\,peä & \textsc{ sg par } \\
\underline{sii}\,+\,pese & \textsc{ sg ill } \\
\underline{sii}\,+\,vez & \textsc{ sg ine } \\
\underline{sii}\,+\,vess & \textsc{ sg ela } \\
\underline{sii}\,+\,velle & \textsc{ sg all } \\
\underline{sii}\,+\,vell & \textsc{ sg ade } \\
\underline{sii}\,+\,velt & \textsc{ sg abl } \\
\underline{sii}\,+\,vessi & \textsc{ sg tra } \\
\underline{sii}\,+\,vessaa & \textsc{ sg ter } \\
\underline{sii}\,+\,veka & \textsc{ sg com } \\
\underline{sii}\,+\,ved & \textsc{ pl nom } \\
\underline{sii}\,+\,pije & \textsc{ pl gen } \\
\underline{sii}\,+\,piit & \textsc{ pl par } \\
\underline{sii}\,+\,piise & \textsc{ pl ill } \\
\underline{sii}\,+\,piiz & \textsc{ pl ine } \\
\underline{sii}\,+\,piiss & \textsc{ pl ela } \\
\underline{sii}\,+\,piille & \textsc{ pl all } \\
\underline{sii}\,+\,piill & \textsc{ pl ade } \\
\underline{sii}\,+\,piilt & \textsc{ pl abl } \\
\underline{sii}\,+\,piissi & \textsc{ pl tra } \\
\underline{sii}\,+\,piissaa & \textsc{ pl ter } \\
\underline{sii}\,+\,pijka & \textsc{ pl com } \\
\end{tabular}
\end{sideways}
\captionof{table}{Tüüpsõna \arabic{mallinumber}\,\textit{siipi} ekstraheeritud muutvormimallid.}
\label{tab:tüüpsõnamall-siipi}

\end{minipage}

 
\vspace{1em}
\noindent Tüüpsõna ei hõlma teisi lekseeme vormi\-sõnastikus.
